臺灣高雄地方法院民事判決　　　　　　　　96年度親字第70號
原　　　告　乙○○
　　　　　　　　　　　　樓
被　　　告　乙○○之女即蔡莉潔.
兼上一人
法定代理人　甲○○
上列當事人間否認子女事件，本院於民國96年9 月27日言詞辯論
終結，判決如下：
    主  文
確認被告乙○○之女即蔡莉潔非原告自被告甲○○受胎所生之子
女。
訴訟費用由被告負擔。
    事實及理由
一、本件原告主張：原告於民國92年3 月23日與被告甲○○結婚
    ，婚後於95年3 月間即離家出走，嗣於95年8 月23日協議離
    婚。原告於兩造分居期間另行結識訴外人蔡瑋隆，並與之發
    生性行為而受孕，遂於96年2 月10日產下被告蔡莉潔；而被
    告蔡莉潔確非原告自被告甲○○受胎所生，爰依修正前民法
    第1063條第2 項規定提起否認子女之訴，並聲明：如主文所
    示。被告甲○○則到庭陳述：同意原告請求，伊知道這個小
    孩不是原告跟我生的等語。
二、按妻之受胎，係在婚姻關係存續中者，固推定其所生子女為
    婚生子女；惟該推定，如夫妻之一方能證明妻非自夫受胎者
    ，得於知悉子女出生之日起1 年內提起否認之訴，修正前民
    法第1063條第1 、2 項定有明文。又從子女出生日回溯第18
    1 日起至第302 日止，為受胎期間，民法第1062條第1 項亦
    有明文。
三、經查：
  (一)原告與被告甲○○之婚姻存續期間係自92年3 月23日起至95
    年8 月23日止，被告蔡莉潔係96年2 月10日出生等情，業據
    原告供陳明確，被告對此亦不爭執，並有被告蔡莉潔之出生
    證明書為證（見本院卷第7 頁），是依首揭法律規定，被告
    蔡莉潔自生日往前回溯第181 日起至第302 日止，仍為兩造
    之婚姻存續期間，故而被告蔡莉潔依法自應推定為原告與被
    告甲○○之婚生子女，合先敘明。
  (二)原告主張之上開事實，業據其提出樂生婦幼醫院出生證明書
    、高雄長庚醫院96年7 月20日親子鑑定報告書各1 份（見本
    院卷第7 頁、第19頁）為證。參以，證人蔡瑋隆於本院96年
    9 月4 日準備程序中具結證稱：伊與原告自95年3 、4 月開
    始發生性關係，當時原告已經離家，並且與伊一直同住到結
    婚之後，期間原告都沒有回去前夫家等語（見本院卷第24頁
    ）。又依上開親子鑑定報告之結論所示：1.不能排除蔡瑋隆
    與蔡莉潔之親子關係。2.親子關係指數（CPI） 為：745.62
    874 ；亦即「蔡瑋隆是蔡莉潔之親生父親」這個可能性與「
    任何中國男人偶然具有是蔡莉潔的親生父親所必須具備的基
    因半形」這一個可能性相比，大約是745.62874 倍。3.也就
    是說蔡瑋隆與蔡莉潔之父女關係確定率為99.0000000% ；因
    此蔡瑋隆是蔡莉潔的親生父親，這個假設由此次測試上可以
    證實。對於上開鑑定報告之真實，被告甲○○並未爭執，是
    原告上開之主張堪信為真實。
  (三)綜上所述，被告蔡莉潔既係原告自訴外人蔡瑋隆受胎所生之
    子，依人類生殖及胚胎發育之科學經驗，即無可能同時係原
    告自被告甲○○受胎所生之子女。從而，原告依修正前民法
    第1063條第2 項前段之規定，訴請否認被告蔡莉潔為原告自
    被告甲○○受胎所生之子女，即屬正當，應予准許。
四、訴訟費用負擔之依據：民事訴訟法第78條、第85條第1 項前
    段。
中　　華　　民　　國　　96　　年　　10　　月　　31　　日
                  家事法庭審判長法　官  郭慧珊
                                法  官  楊國煜
                                法　官  戰諭威
正本證明與原本無異。
如不服本判決，應於送達後20日內，向本院提出上訴狀。
中　　華　　民　　國　　96　　年　　10　　月　　31　　日
                                書記官　蔡淑貞
